# 关于奖励积分收入确定的问题

提问人：cyberfox170 时间：2016-08-11 10:25:09
【例题·综合题】（ 2010 年节选）甲公司为综合性百货公司，全部采用现金结算方式销售商品。20×8年度和20×9年度，甲公司发生的有关交易或事项如下： 　　（ 1 ）20×8年 1 月 1 日，甲公司董事会批准了管理层提出的客户忠诚度计划。该客户忠诚度计划为：办理积分卡的客户在甲公司消费一定金额时，甲公司向其授予奖励积分，客户可以使用奖励积分（每一奖励积分的公允价值为0.01元）
购买甲公司经营的任何一种商品；奖励积分自授予之日起 3 年内有效，过期作废；甲公司采用先进先出法确定客户购买商品时使用的奖励积分。　　20×8年度，甲公司销售各类商品共计70 000万元（不包括客户使用奖励积分购买的商品，下同），授予客户奖励积分共计70 000万分，客户使用奖励积分共计36 000万分。20×8年末，甲公司估计20×8年度授予的奖励积分将有60%使用。
【要求及答案】计算甲公司20×8年度授予奖励积分的公允价值、因销售商品应当确认的销售收入，以及因客户使用奖励积分应当确认的收入，并编制相关会计分录。 20×8年度授予奖励积分的公允价值＝70 000×0.01＝ 700 （万元） 20×8年度因销售商品应当确认的销售收入＝70 000－ 700 ＝69 300（万元） 20×8年度因客户使用奖励积分应当确认的收入＝700×36 000/（ 70 000×60%）＝ 600 （万元）
请问：本年度使用了 36000 分，为什么在确定本年已使用积分所产生收入时，分母 70000 分为什么要乘以预计60%呢？ 700 万的公允价值是 70000 万收入产生的，本年用了 36000 分，本年应结转积分收入的比例难道不应该是 36000 分/70000分吗？这个地方十分不理解，请哪位帮忙解释一下，谢谢啦。。。

回答人：chenyiwei
如果不是采用这里例题中所述的方法，则将奖励积分未使用而到期失效时会产生一块失效的收入，但没有对应的商品或劳务提供，这是不合理的。在考虑奖励积分的公允价值时，应当仅把预计将被使用的积分（有效积分）纳入计算。

提问人：ljwshanghai 时间：2018-06-16 17:37:05
请问：如果奖励积分过期失效，是计入到主营业务收入还是营业外收入呢？

回答人：chenyiwei
一般更倾向于营业收入，而不是营业外收入。